【裁判字號】    97,上易,1189
【裁判日期】    970708
【裁判案由】    竊盜
【裁判全文】
臺灣高等法院刑事判決                97年度上易字第1189號
上  訴  人
即  被  告  乙○○
上列上訴人因竊盜案件，不服臺灣士林地方法院97年度易字第29
7號，中華民國97年3月17日第一審判決（起訴案號：臺灣士林地
方法院檢察署97年度偵緝字第 140號），提起上訴，本院判決如
下：
    主  文
上訴駁回。
    事實及理由
一、本案經本院審理結果，認第一審以上訴人即被告乙○○犯刑
    法第321第1項第 3款之攜帶兇器加重竊盜罪，判處有期徒刑
    6月，並諭知易科罰金折算之標準為新台幣1,000元折算 1日
    ，認事用法及量刑均無不當，應予維持，並引用第一審判決
    書記載之事實、證據及理由（如附件）。
二、上訴人即被告乙○○雖經本院合法傳喚，無正當理由而不到
    庭，惟據其於上訴狀所述，其上訴意旨略以：(1)使用工具並
    非凶器；(2)案發後已與被害人和解、賠償，也勇於面對承受
    ，而被告現職為影視公司行政人員，請准減輕刑責，減少經
    濟負擔云云。惟查：按刑法第321條第1項第 3款之攜帶兇器
    竊盜罪，係以行為人攜帶兇器竊盜為其加重條件，此所謂兇
    器，其種類並無限制，凡客觀上足對人之生命、身體、安全
    構成威脅，具有危險性之兇器均屬之，且祇須行竊時攜帶此
    種具有危險性之兇器為已足，並不以攜帶之初有行兇之意圖
    為必要，最高法院79年度臺上字第5253號著有判例意旨可資
    參照。被告持以敲破甲○○所有之車號 3787-EP號自用小客
    車右後車窗之螺絲起子雖未扣案，然一般之螺絲起子前端均
    為金材質，且既足以敲破自用小客車之車窗玻璃，顯見其質
    地堅硬，如攜之用於行兇，依一般社會通念，足以危害他人
    生命、身體之安全，而具有危險性，原審因認此屬兇器，經
    核並無違誤。又原審判決已審酌被告犯罪動機、目的、智識
    程度、犯罪情節、犯後應訊態度、及與被害人達成和解、賠
    償等一切情狀，乃量處被告有期徒刑 6月，並諭知易科罰金
    折算標準，核屬允當。是被告執以上訴，為無理由，應予駁
    回。
三、被告經合法傳喚，無正當理由不到庭，爰不待其陳述逕行判
    決。
四、據上論斷，應依刑事訴訟法第373條、第368條、第371條，
    判決如主文。
本案經檢察官侯寬仁到庭執行職務。
中    華    民    國    97    年    7     月    8     日
                  刑事第五庭審判長法  官  吳  敦
                                  法  官  張傳栗
                                  法  官  陳春秋
以上正本證明與原本無異。
不得上訴。
                                  書記官  李家敏
中    華    民    國    97    年    7     月    9     日
附錄：本案論罪科刑法條全文
刑法第321條第1項
犯竊盜罪而有左列情形之一者，處6月以上、5年以下有期徒刑：
一  於夜間侵入住宅或有人居住之建築物、船艦或隱匿其內而犯
    之者。
二  毀越門扇、牆垣或其他安全設備而犯之者。
三  攜帶兇器而犯之者。
四  結夥三人以上而犯之者。
五  乘火災、水災或其他災害之際而犯之者。
六  在車站或埠頭而犯之者。


司法院資訊處製作；財團法人民間司法改革基金會備份。
